<!DOCTYPE html PUBLIC "-//W3C//DTD XHTML 1.0 Transitional//EN" "http://www.w3.org/TR/xhtml1/DTD/xhtml1-transitional.dtd">
<html xmlns="http://www.w3.org/1999/xhtml">
<head>
	<meta http-equiv="Content-Type" content="text/html; charset=iso-8859-1" />
	<title>Ymmärrä suomea</title>
	<style type="text/css" media="all">@import "css/styles.css";</style>
	<script type="text/javascript" src="swfobject.js"></script>
</head>
<body class="font-medium">
	<div id="main-wrapper">
		<div id="topbar"></div>
		<div id="main-menu">
			<table cellspacing="0" cellpadding="0" border="0" class="add-links"><tr>
				<td class="item"><img class="raquo" src="i/raquo.gif" alt="" height="7" width="4" /><a href="/ymmarra/index.php?moduli=sanakirja">Sanakirja</a></td>
				<td class="item"><img class="raquo" src="i/raquo.gif" alt="" height="7" width="4" /><a href="/ymmarra/index.php?moduli=verbit">Verbiluettelo</a></td>
				<td class="item"><img class="raquo" src="i/raquo.gif" alt="" height="7" width="4" /><a href="/ymmarra/index.php?moduli=kielioppi">Kielioppi</a></td>
			</tr></table>
			<table cellspacing="0" cellpadding="0" border="0"><tr>
				<td class="item"><img class="raquo" src="i/raquo.gif" alt="" height="7" width="4" /><a href="/ymmarra/index.php">Etusivu</a></td>
				<td class="item"><img class="raquo" src="i/raquo.gif" alt="" height="7" width="4" /><a href="/ymmarra/index.php?moduli=tekstit">Lukutekstit</a></td>
			</tr></table>
		</div>
		<div id="content">
			<table cellspacing="0" cellpadding="0" border="0" id="content-wrapper"><tr>
				<td>
					<div id="left-menu">
												<div class="header-verb"><span>Verbit</span></div>
						<div class="menu">
								<div class="init"><a href="/ymmarra/index.php?moduli=verbit&kirjain=a">A</a></div>
								<div class="init"><a href="/ymmarra/index.php?moduli=verbit&kirjain=e">E</a></div>
								<div class="init"><a href="/ymmarra/index.php?moduli=verbit&kirjain=h">H</a></div>
								<div class="init"><a href="/ymmarra/index.php?moduli=verbit&kirjain=i">I</a></div>
								<div class="init"><a href="/ymmarra/index.php?moduli=verbit&kirjain=j">J</a></div>
								<div class="init"><a href="/ymmarra/index.php?moduli=verbit&kirjain=k">K</a></div>
								<div class="init"><a href="/ymmarra/index.php?moduli=verbit&kirjain=l">L</a></div>
								<div class="init"><a href="/ymmarra/index.php?moduli=verbit&kirjain=m">M</a></div>
								<div class="init"><a href="/ymmarra/index.php?moduli=verbit&kirjain=n">N</a></div>
								<div class="init"><a href="/ymmarra/index.php?moduli=verbit&kirjain=o">O</a></div>
								<div class="init"><a href="/ymmarra/index.php?moduli=verbit&kirjain=p">P</a></div>
								<div class="init"><a href="/ymmarra/index.php?moduli=verbit&kirjain=r">R</a></div>
								<div class="init"><a href="/ymmarra/index.php?moduli=verbit&kirjain=s">S</a></div>
								<div class="init"><a href="/ymmarra/index.php?moduli=verbit&kirjain=t">T</a></div>
								<div class="init"><a href="/ymmarra/index.php?moduli=verbit&kirjain=u">U</a></div>
								<div class="init"><a href="/ymmarra/index.php?moduli=verbit&kirjain=v">V</a></div>
								<div class="init"><a href="/ymmarra/index.php?moduli=verbit&kirjain=y">Y</a></div>
								<div class="init"><a href="/ymmarra/index.php?moduli=verbit&kirjain=Ä">Ä</a></div>
						</div>					</div>
				</td>
				<td>
					<div id="main-content">
						<div id="path">
							<a href=".">Etusivu</a> &gt; <a href="/ymmarra/index.php?moduli=verbit&kirjain=T">T</a>						</div>
													<h1>TAPPAA</h1>
						<table cellspacing="0" cellpadding="0" border="0">
							<tr>
								<td colspan="2" style="padding-bottom:10px;"><strong>Aktiivin indikatiivi</strong></td>
							</tr>
							<tr>
								<td><pre>PREESENS                   
minä      tapan            
sinä      tapat            
hän       tappaa           
me        tapamme          
te        tapatte          
he        tappavat         

PASSIIVI
          tapetaan         

IMPERFEKTI                 
         tapoin            
         tapoit            
         tappoi            
         tapoimme          
         tapoitte          
         tappoivat         

PASSIIVI
         tapettiin         

PERFEKTI
olen     tappanut          
olet     tappanut          
on       tappanut          
olemme   tappaneet         
olette   tappaneet         
ovat     tappaneet         

PASSIIVI
on       tapettu           

PLUSKVAMPERFEKTI
olin     tappanut          
olit     tappanut          
oli      tappanut          
olimme   tappaneet         
olitte   tappaneet         
olivat   tappaneet         

PASSIIVI
oli      tapettu           
</pre></td>
								<td>&nbsp;&nbsp;&nbsp;</td>
								<td><pre>    KIELTOMUOTO
    en        tapa
    et        tapa
    ei        tapa
    emme      tapa
    ette      tapa
    eivät     tapa


    ei        tapeta

   
    en        tappanut
    et        tappanut
    ei        tappanut
    emme      tappaneet
    ette      tappaneet
    eivät     tappaneet


    ei        tapettu


    en      ole tappanut
    et      ole tappanut
    ei      ole tappanut
    emme    ole tappaneet
    ette    ole tappaneet
    eivät   ole tappaneet


    ei      ole tapettu


    en    ollut  tappanut
    et    ollut  tappanut
    ei    ollut  tappanut
    emme  olleet tappaneet
    ette  olleet tappaneet
    eivät olleet tappaneet


    ei    ollut  tapettu
</pre></td>
							</tr>
						</table>
						<table cellspacing="0" cellpadding="0" border="0">
							<tr>
								<td colspan="2" style="padding-bottom:10px;"><strong>Aktiivin konditionaali</strong></td>
							</tr>
							<tr>
								<td><pre>PREESENS
minä     tappaisin         
sinä     tappaisit         
hän      tappaisi          
me       tappaisimme       
te       tappaisitte       
he       tappaisivat       

PASSIIVI
         tapettaisiin      

PERFEKTI
olisin   tappanut          
olisit   tappanut          
olisi    tappanut          
olisimme tappaneet         
olisitte tappaneet         
olisivat tappaneet         

PASSIIVI
olisi    tapettu           
</pre></td>
								<td>&nbsp;&nbsp;&nbsp;</td>
								<td><pre> 
    en          tappaisi
    et          tappaisi
    ei          tappaisi
    emme        tappaisi
    ette        tappaisi
    eivät       tappaisi


    ei          tapettaisi


    en olisi    tappanut
    et olisi    tappanut
    ei olisi    tappanut
    emme olisi  tappaneet
    ette olisi  tappaneet
    eivät olisi tappaneet


    ei olisi    tapettu
</pre></td>
							</tr>
						</table>
						<table cellspacing="0" cellpadding="0" border="0">
							<tr>
								<td colspan="2" style="padding-bottom:10px;"><strong>Aktiivin potentiaali</strong></td>
							</tr>
							<tr>
								<td><pre>PREESENS
minä     tappanen          
sinä     tappanet          
hän      tappanee          
me       tappanemme        
te       tappanette        
he       tappanevat        

PASSIIVI
         tapettaneen       

PERFEKTI
lienen   tappanut          
lienet   tappanut          
lienee   tappanut          
lienemme tappaneet         
lienette tappaneet         
lienevät tappaneet         

PASSIIVI
lienee   tapettu           
</pre></td>
								<td>&nbsp;&nbsp;&nbsp;</td>
								<td><pre> 
    en          tappane
    et          tappane
    ei          tappane
    emme        tappane
    ette        tappane
    eivät       tappane


    ei          tapettane


    en    liene tappanut
    et    liene tappanut
    ei    liene tappanut
    emme  liene tappaneet
    ette  liene tappaneet
    eivät liene tappaneet


    ei    liene tapettu
</pre></td>
							</tr>
						</table>
						<table cellspacing="0" cellpadding="0" border="0">
							<tr>
								<td colspan="2" style="padding-bottom:10px;"><strong>Aktiivin imperatiivi</strong></td>
							</tr>
							<tr>
								<td><pre>PREESENS

(sinä)   tapa              
(hän)    tappakoon         
(me)     tappakaamme       
(te)     tappakaa          
(he)     tappakoot         

PASSIIVI
         tapettakoon       

PERFEKTI

ole      tappanut          
olkoon   tappanut          
olkaamme tappaneet         
olkaa    tappaneet         
olkoon   tappaneet         

PASSIIVI

olkoon   tapettu           
</pre></td>
								<td>&nbsp;&nbsp;&nbsp;</td>
								<td><pre> 

    älä         tapa
    älköön      tappako
    älkäämme    tappako
    älkää       tappako
    älkööt      tappako


    älköön      tapettako



     älä      ole  tappanut
     älköön   olko tappanut
     älkäämme olko tappaneet
     älkää    olko tappaneet
     älkööt   olko tappaneet



    älköön olko   tapettu
</pre></td>
							</tr>
						</table>
						<table cellspacing="0" cellpadding="0" border="0">
							<tr>
								<td colspan="2" style="padding-bottom:10px;"><strong>Verbin nominaalimuodot</strong></td>
							</tr>
							<tr>
								<td><pre>I INFINITIIVI              

Lyhyempi muoto:            
         tappaa            

Pitempi muoto:             
         tappaakseni       
         tappaaksesi
         tappaakseen
         tappaaksemme
         tappaaksenne
         tappaakseen

III  INFINITIIVI           

inessiivi    tappamassa    
elatiivi     tappamasta    
illatiivi    tappamaan     
adessiivi    tappamalla
abessiivi    tappamatta    
instruktiivi tappaman      
                           
Passiivi
instruktiivi tapettaman    
                           
                           
</pre></td>
								<td>&nbsp;&nbsp;&nbsp;</td>
								<td><pre> II INFINITIIVI

 inessiivi    tappaessa
 instruktiivi tappaen

 Passiivi
 inessiivi    tapettaessa






   IV INFINITIIVI

   nominatiivi  tappaminen
   partitiivi   tappamista
   

   I PARTISIIPPI 
   aktiivi      tappava
   passiivi     tapettava

   II PARTISIIPPI 
   aktiivi      tappanut
   passiivi     tapettu
</pre></td>
							</tr>
						</table>

					</div>
				</td>
			</tr></table>		</div>
		<div id="footer"><a href="http://www.oph.fi/"><img src="i/oph_logo_ymmarrasuomea.gif" width="157" height="35" alt="OPH" /></a></div>
	</div>
</body>
</html>
